臺灣基隆地方法院刑事判決　　　　　　　　　　　　　九十三年度簡上字第四七號
　　上　訴　人　臺灣基隆地方法院檢察署檢察官
　　被　　　告　辛○○　男　二.
右上訴人因被告竊盜案件，不服本院瑞芳簡易庭九十三年度瑞簡字第六號，中華民國
九十三年三月三十一日第一審判決（原聲請簡易判決處刑案號：臺灣基隆地方法院檢
察署九十二年度偵字第三九三六號）提起上訴暨移送併辦（臺灣臺北地方法院檢察署
九十三年度偵字第一０七八、二三八九號；臺灣基隆地方法院檢察署九十三年度偵字
第一九六五號），本院管轄之第二審合議庭判決如左：
    主      文
原判決撤銷。
辛○○共同連續竊盜，處有期徒刑陸月，如易科罰金，以參佰元折算壹日。
    事      實
一、辛○○意圖為自己不法之所有，或獨自，或與王春長（已死亡）基於犯意之聯絡
    ，分別於下列時、地，連續為竊盜犯行，嗣為警分別循線查獲，並扣得非屬辛○
    ○所有之汽車鑰匙四支及機車鑰匙乙支：
  (一)民國九十二年十月二十三日下午四時十分許，辛○○以徒手方式，在臺北縣新店
    市○○路○段二八六號健群水電工程行後方，竊取健群水電工程行負責人甲○○
    置放在該處之二分之一口徑不鏽鋼管三支、四分之三口徑不鏽鋼管二支，移置於
    自己實力支配之下而得手，惟仍未及將之搬離現場，旋為甲○○查覺而當場逮捕
    ，並報警究辦。
  (二)九十二年十一月十三日凌晨一時許，辛○○持其母所有之機車鑰匙乙支，在臺北
    市○○區○○路三段三三九巷十五號前，竊取己○○所有，停放在該處之ＢＦＤ
    ─四三九號重型機車乙輛，以供己代步使用；得手後，復卸取該機車懸掛之ＢＦ
    Ｄ─四三九號（原審判決誤繕為ＢＤＦ─四三九號）車牌丟棄於臺北縣平溪鄉○
    ○路八十四號住宅旁之基隆河內，再將其母所有之ＢＦＧ─八一二號機車車牌改
    掛在上開機車上，俾免員警之查緝。
  (三)九十二年十一月二十八日上午十一時三十分許，辛○○復騎乘上開懸掛ＢＦＧ─
    八一二號車牌之ＢＦＤ─四三九號重型機車前往基隆市○○區○○街二八八號前
    ，以徒手拆卸方式，竊取該址一樓之不鏽鋼鐵門乙扇，移置於自己實力支配之下
    而得手，惟仍未及將之搬離現場，旋為該址屋主乙○○查覺而當場逮捕並報警究
    辦；員警嗣並趕赴現場而當場扣得辛○○之母所有之上開機車鑰匙乙支。
  (四)九十二年十二月三十日上午八時許，辛○○夥同王春長（已死亡；且王春長此部
    分犯行，未據檢察官向本院提起公訴）持辛○○胞兄所有之汽車鑰匙二支，在桃
    園縣桃園市○○街四十二號前，共同竊取竣程工業股份有限公司所有，停放在該
    處而由丙○○使用之ＨＹ─五二五０號自小貨車乙輛，以供渠等代步使用。
  (五)九十三年一月九日凌晨二時許，辛○○再度夥同王春長（已死亡；且王春長此部
    分犯行，未據檢察官向本院提起公訴）駕駛上開ＨＹ─五二五０號自小貨車，前
    往臺北縣新店市○○路○段二一五號前，以徒手方式，共同竊取臺北縣新店市公
    所所有，置放在該處而由庚○○管領之市公所垃圾箱二只；得手後，將之搬運至
    上開自小貨車上藏放，擬伺機換價花用。
  (六)九十三年一月九日凌晨三時四十分許，辛○○復行夥同王春長（已死亡；且王春
    長此部分犯行，未據檢察官向本院起訴）駕駛上開ＨＹ─五二五０號自小貨車，
    前往臺北縣新店市○○路○段二十七巷三十九號旁，以徒手方式，共同竊取丁○
    ○所有，置放在該處之鐵門二片，移置於自己實力支配之下而得手，惟仍未及將
    之搬離現場，旋為同住於該址之林雪珠查覺而報警究辦；員警嗣並趕赴現場而當
    場逮捕渠二人，並扣得辛○○胞兄所有之上開汽車鑰匙二支。
  (七)九十三年一月十三日夜間十時許，辛○○又持其不詳友人所交付之汽車鑰匙二支
    ，在臺北縣土城市○○路一七七巷二十八號前，竊取戊○○所有，停放在該處之
    ＡＶ─九七七六號自小客車乙輛，以供己代步使用；嗣辛○○於九十三年一月十
    五日凌晨二時二十分許，駕駛上開自小客車搭載王春長（已死亡；且王春長涉嫌
    收受贓物部分，業經檢察官以被告死亡為由而為不起訴處分在案）行經桃園縣瑞
    源里六鄰番子寮二十二之六號前時，為員警據報而當場查獲，並扣得辛○○之不
    詳友人所有之汽車鑰匙二支。
二、案經基隆市警察局第三分局、臺北縣政府警察局新店分局、桃園縣政府警察局大
    溪分局分別報請臺灣基隆地方法院檢察署檢察官、臺灣臺北地方法院檢察署檢察
    官、臺灣桃園地方法院檢察署檢察官偵查後，聲請本院以簡易判決處刑及移送併
    辦暨臺灣高等法院檢察署令轉臺灣基隆地方法院檢察署移送併辦。
    理      由
一、右揭事實業據被告辛○○於本院審理時坦承在卷，核與被害人甲○○、己○○、
    乙○○、丙○○、庚○○、丁○○、戊○○指述之情節相符，並經證人林雪珠證
    述明確，且有贓物認領保管收據七紙、車輛尋獲電腦輸入單三紙、車輛竊盜車牌
    失竊資料個別查詢報表三份、查獲照片十五幀在卷及機車鑰匙乙支、汽車鑰匙四
    支扣案可佐，堪認被告自白與事實相符，可以採信。綜上，本件事證明確，被告
    竊盜犯行，洵堪認定。
二、核被告所為，係犯刑法第三百二十條第一項之竊盜罪。被告與同案共犯王春長（
    已死亡）就右開事實一之(四)(五)(六)所載之竊盜犯行，皆有犯意之聯絡及行為之分擔
    ，均為共同正犯。被告前後七次竊盜犯行，時間緊接，所犯復係構成要件相同之
    罪名，顯係基於概括犯意反覆為之，為連續犯，應依刑法第五十六條之規定，以
    一罪論，並加重其刑。未據檢察官聲請簡易判決處刑之部分，與已經檢察官聲請
    簡易判決處刑並經本院認定為有罪之部分，有連續犯之裁判上一罪關係，已如前
    述，依審判不可分之原則，自亦為原聲請簡易判決處刑效力之所及，而為本院所
    應併予審究之範圍。
三、原審據以論罪科刑，固非無見，惟查：(1)原審就被告所犯如事實一之(七)所載之竊
    盜犯行，未及審酌；(2)如事實一之(二)所載之機車鑰匙乙支、如事實一之(四)、(七)所
    載之汽車鑰匙四支，或為被告之母所有，或為被告胞兄所有，或為被告之不詳友
    人所有，核均非被告或同案共犯所有之物，乃原審不察，而依刑法第三十八條第
    一項第二款之規定併為宣告沒收，自均屬未洽，檢察官上訴意旨執前述(1)之理由
    指摘原判決不當，核有理由，應由本院予以撤銷改判。本院審酌被告時值青年，
    竟不思以正當工作獲取財物，妄想以竊盜手段不勞而獲，其觀念殊不足取而有待
    矯治，惟慮及被告於本院審理時，態度良好，已表悔悟等一切情狀，量處如主文
    第二項所示之刑，併諭知易科罰金之折算標準。
四、扣案機車鑰匙乙支及汽車鑰匙四支，雖均係被告供本件犯罪所用之物，然其或為
    被告之母所有，或為被告胞兄所有，或為被告之不詳友人所有，核均非被告所有
    之物，是本院自無從依刑法第三十八條第一項第二款之規定，併為宣告沒收，附
    此敘明。
據上論斷，應依刑事訴訟法第四百五十五條之一第三項、第三百六十九條第一項前段
、第二百九十九條第一項前段，刑法第二十八條、第五十六條、第三百二十條第一項
、第四十一條第一項前段，罰金罰鍰提高標準條例第一條前段、第二條，判決如主文
。
本案經檢察官張長樹到庭執行職務。
中      華      民      國      九十三      年      七      月    五    日
                                臺灣基隆地方法院刑事第四庭
                                    審判長  法  官  陳志祥
                                            法  官  王福康
                                            法  官  王慧惠
右為正本係照原本作成。
本件判決不得上訴。
                                            書記官  王月娥
中      華      民      國      九十三      年      七      月    五    日
附錄論罪法條：
中華民國刑法第三百二十條第一項
意圖為自己或第三人不法之所有，而竊取他人之動產者，為竊盜罪，處五年以下有期
徒刑、拘役或五百元以下罰金。
